【裁判字號】    95,簡上,133
【裁判日期】    950530
【裁判案由】    毒品危害防制條例
【裁判全文】
臺灣板橋地方法院刑事判決             95年度簡上字第133號
上  訴  人  臺灣板橋地方法院檢察署檢察官
被      告  甲○○
                    （另案羈押於臺灣士林看守所）
上列上訴人因違反毒品危害防制條例案件，不服本院九十四年度
簡字第一０二四號中華民國九十五年一月十一日第一審判決（聲
請簡易判決處刑案號：九十四年度核退毒偵字第一九九號，暨移
送併案審理：臺灣士林地方法院檢察署九十四年度毒偵字第二五
０六號），提起上訴，本院管轄之第二審合議庭判決如下：
    主  文
上訴駁回。
    事實及理由
一、本案經本院審理結果，認第一審以被告甲○○犯毒品危害防
    制條例第十條第二項之施用第二級毒品罪，累犯，判處有期
    徒刑六月，並諭知易科罰金之標準為三百元折算一日，及扣
    案之安非他命二包（淨重各為0.3公克、0.2公克）、大麻二
    包（淨重各3.5公克、0.1公克）沒收銷燬、及吸食器二組沒
    收，其認事用法及量刑均無不當，應予維持，並引用第一審
    判決書記載之事實、證據及理由（詳如附件）。
二、上訴人上訴意旨略以：原審諭知被告連續施用第二級毒品，
    而論處有期徒刑六月，固屬卓見。惟被告另基於施用第二級
    毒品安非他命及大麻之概括犯意，於原審判決前之民國九十
    四年三月起至同年十一月十七日止，在臺北縣中和市○○路
    162巷之1號2及臺北市○○街22巷44號3樓住處，連續施用第
    二級毒品安非他命及大麻，嗣為警於九十四年十一月十八日
    中午十二時三十分許，在上址住處查獲查獲，並扣得安非他
    命二包（淨重0.5公克）、吸食器二個、大麻一大包（淨重
    3.5公克）、大麻一小包（淨重0.2公克），因認被告涉有違
    毒品危害防制條例第十條第二項之罪嫌，被告上開犯行與本
    件之犯罪時間緊接，手段相同，所犯罪名又同一，顯基於概
    括犯意反覆為之，為連續犯，屬裁判上一罪，依審判不可分
    原則，該案應為起訴效力所及，原審未及斟酌審判，難認原
    判決允當，請撤銷原判決，就被告另涉之施用第二級毒品罪
    嫌另為適當之判決等語。
三、查原審認定(一)甲○○曾於民國八十六年間因違反麻醉藥品管
    理條例案件，經本院以八十六年度易字第八三九一判決處有
    期徒刑七月確定，於八十八年一月十五日縮刑執行完畢；復
    因施用毒品案件，經本院於八十九年九月二十一日以八十九
    年度毒聲字第五五五一號裁定送勒戒處所觀察、勒戒後，認
    有繼續施用毒品之傾向，再經本院於同年十月六日以八十九
    年度毒聲字第五八四五號裁定令入戒治處所施以強制戒治一
    年，嗣經本院於九十年三月二十二日以九十年度毒聲字第一
    二九五號裁定停止戒治，所餘戒治期間付保護管束，其保護
    管束於九十年十月五日期滿，保護管束未經撤銷，所餘戒治
    期間視為執行完畢，並經臺灣板橋地方法院檢察署檢察官於
    九十年十一月二十六日以九十年度戒毒偵字第六六一號不起
    訴處分書予以不起訴處分確定。嗣其又因施用第二級毒品安
    非他命案件，經檢察官聲請本院於九十一年六月二十八日以
    九十一年度毒聲字第一七八一號裁定令入戒治處所施以強制
    戒治一年，於九十二年六月十七日停止戒治出所，所餘戒治
    期間付保護管束，於九十二年八月三十日屆滿，保護管束未
    經撤銷，所餘戒治期間視為執行完畢。其刑案部分，則於九
    十一年七月十一日由檢察官提起公訴（九十一年度毒偵字第
    一六三五號），經本院於九十一年十一月二十五日以九十一
    年度簡字第二八０號判決判處有期徒刑四月，如易科罰金以
    銀元三百元折算一日，於同年十二月二十三日判決確定，於
    九十二年九月二日易科罰金執行完畢。(二)詎甲○○仍不知悔
    改，基於施用第二級毒品安非他命及大麻之概括犯意，先於
    九十三年十二月十四日十七時三十分許前九十四小時內之某
    時，在不詳處所施用第二級毒品安非他命一次，嗣為警於同
    日十七時三十分許，在台北縣永平路82號地下室查獲。其於
    翌日經檢察官准予限制居住釋放後，復承前施用第二級毒品
    概括犯意，自【九十四年初某日起至九十四年十一月十七日
    凌晨十二時止，在臺北市○○街22巷44號3 樓住處，以將安
    非他命置於吸食器內燃燒吸食其生成煙霧、及將大麻捲入香
    煙點燃施用方式，連續施用第二級毒品安非他命、大麻多次
    。迄於九十四年十一月十八日十二時三十分許，在上址為警
    查獲，並於該處及甲○○所駕駛車輛內搜索查扣其持有供施
    用之安非他命2 包（淨重各為0.3 公克、0.2 公克）、大麻
    2 包（淨重各3.5 公克、0. 1公克）、施用安非他命用吸食
    器2 組】。而上訴人所認之未及審酌之犯罪事實即臺灣士林
    地方法院九十五年度毒偵字第五八號之移送併案犯罪事實與
    原審所併予審理之臺灣士林地方法院九十四年度毒偵字第二
    五０六號案件，被告被查獲之時、地及扣案物均屬相同，顯
    係同一案件，本院固得併予審酌，惟原審判決並未有何漏未
    審酌之處。而原審審酌被告自八十九年間起即有多次施用毒
    品前科，猶不思戒除施用毒品之惡習，其施用毒品期非短，
    情節非輕，惟其犯後尚知坦承犯行，暨其犯罪之動機、目的
    、手段等一切情狀，量處有期徒刑六月，並諭知易罰金之折
    算標準，及扣案之安非他命二包（淨重各為0.3 公克、0.2
    公克）、大麻二包（淨重各3.5 公克、0.1 公克），均依毒
    品危害防制條例第十八條第一項前段之規定沒收銷燬，及吸
    食器二組為被告所有充作施用安非他命器具，應依刑法第三
    十八條第一項第二款之規定沒收之，於法並無不合，量刑亦
    屬允恰。從而，上訴人提起本件之上訴，並無理由，應予駁
    回。
據上論結，應依刑事訴訟法第四百五十五條之一第一項、第三項
、第三百六十八條、第三百七十三條，判決如主文。
本案經檢察官涂永欽到庭執行職務。
中    華    民    國    95    年    5     月    30    日
                  刑事第十八庭  審判長法  官  李幼妃
                                      法  官  鄭燕璘
                                      法  官  張紹省
以上正本證明與原本無異
如不服本判決應於送達後10日內向本院提出上訴狀
                                      書記官  強梅芳
中    華    民    國    95    年    6     月    5     日
附錄本案論罪科刑法條全文
毒品危害防制條例第10條
施用第一級毒品者，處 6 月以上 5 年以下有期徒刑。
施用第二級毒品者，處 3 年以下有期徒刑。


司法院資訊處製作；財團法人民間司法改革基金會備份。
